---
title: "Introduzione al package FMStatR"
author: "F.M. Stefanini"
date: "`r Sys.Date()`"
output: rmarkdown::html_vignette
vignette: >
  %\VignetteIndexEntry{IntroFMStatR}
  %\VignetteEngine{knitr::rmarkdown}
  %\VignetteEncoding{UTF-8}
---

```{r setup, include = FALSE}
knitr::opts_chunk$set(
  collapse = TRUE,
  comment = "#>"
)
```

## Introduzione

Questo documento illustra l'uso del package
*FMStatR* sviluppato come risorsa aggiuntiva al 
manuale del corso di Statistica per la Magistrale 
presso la Scuola di Agraria.

In primo luogo bisogna caricare il pacchetto:
```{r}
library(FMStatR)
```


## Alcuni riassunti descrittivi  in R

La funzione *chi2Re*  calcola il chiquadro relativo
per due variabili di interesse.
I valori estremi del riassunto si ottengono
negli esempi seguenti
```{r}

 testVal1 <-  rep(c(1,2),c(5,5))
 testVal2 <-  rep(c(1,2),c(5,5))
 table( testVal1,testVal2)
 chi2Re(testVal1,testVal2)

 testVal1 <-   c(1,1,2,2,1,1,2,2)
 testVal2 <-  c(1,2,1,2,1,2,1,2)
 table( testVal1,testVal2)
 chi2Re(testVal1,testVal2)
```
Si noti che le due variabili sono passate come collezioni
alla funzione.


La differenza semplice media si calcola come segue:
```{r}
testVal1 <-   c(1,1,2,2,1,1,2,2)
diffeMedSemp(testVal1)

testVal2 <-   c(1,1,2,NA,1,1,2,2)
diffeMedSemp(testVal2)
```

La moda di una variabile
si calcola invocando la funzione seguente:
```{r}
testVal3 <-   c(1,1,2,2,1,1,2,2,17,17,17,17,17,17)
valoriModali(testVal3)

testVal4 <-   c(11,11,12,NA,11,11,12,12,12,13,14,16,15)
valoriModali(testVal4)
```
Si noti che se vi sono molteplici mode,
i valori modali sono tutti riportati
esplicitamente.


Il coefficiente di variazione percentuale si calcola come segue:
```{r}
coeffVariaPerCen(c(3,1,2,3,52,NA,NA,23))
```

